【裁判字號】    95,訴,138
【裁判日期】    950303
【裁判案由】    毒品危害防制條例
【裁判全文】
臺灣彰化地方法院刑事判決               95年度訴字第138號
公  訴  人  臺灣彰化地方法院檢察署檢察官
被      告  甲○○
                    （另案於臺灣雲林第二監獄執行中）
上列被告因違反毒品危害防制條例案件，經檢察官提起公訴（94
年度毒偵字第5837號）及移送併案審理（95年度毒偵字第42、46
3 號），被告於本院準備程序中就被訴事實為有罪之陳述，經本
院合議庭裁定改依簡式審判程序審理，並判決如下：
    主    文
甲○○連續施用第一級毒品，累犯，處有期徒刑貳年。
    事    實
一、甲○○前因違反肅清煙毒條例及麻醉藥品管理條例案件，經
    臺灣高等法院臺中分院以81年度上訴字第1828號判決分別判
    處有期徒刑3年、6月，應執行有期徒刑3 年確定；又因賭博
    案件，經本院以81年度易字第1820 號判決判處有期徒刑4月
    確定；上開三罪嗣經定應執行刑有期徒刑3年4月確定；再因
    違反肅清煙毒條例及麻醉藥品管理條例案件，經本院以82年
    度訴字第748號判決分別判處有期徒刑3年2月、6月，應執行
    有期徒刑3年4月確定；上開二應執行刑嗣經接續執行，於民
    國84年8月28 日縮短刑期假釋出監付保護管束；復因違反醉
    藥品管理條例案件，經本院以85年度訴字第244 號判決判處
    有期徒刑8 月確定，並與前開假釋經撤銷後之殘行4年2月19
    日接續執行，而於89年12月5 日縮短刑期假釋出監付保護管
    束；假釋期間另因施用毒品案件，經本院以90年度毒聲字第
    4378號裁定送觀察、勒戒後，認有繼續施用毒品之傾向，再
    經本院以91年度毒聲字第625 號裁定令入戒治所施以強制戒
    治戒治，已於91年9月13 日停止戒治出所付保護管束，並於
    92年2月28 日未經撤銷視為執行完畢釋放，由臺灣彰化地方
    法院檢察署檢察官以92 年度戒毒偵字第156、157、158號為
    不起訴處分確定；而前開假釋再經撤銷，並入監繼續執行殘
    行1 年10月27日，甫於93年7 月19日縮刑期滿執行完畢；復
    因施用第一、二級毒品案件，經本院於94年9 月9 日，以94
    年度訴字第1356號判決分別判處有期徒刑1 年4 月、8 月，
    應執行有期徒刑1 年10月，並於94年10月11日確定（現正執
    行中）。猶不思悔改，在前揭強制戒治執行完畢釋放後5 年
    內，基於施用第一級毒品海洛因之概括犯意，自94年9 月下
    旬某日起，迄同年12月20日下午4 時許止，在其位於彰化縣
    溪湖鎮○○里○○路新厝巷20號住所及同縣大村鄉不特定葡
    萄園之路旁等處，以將海洛因混合礦泉水置入針筒內注射體
    內之方式，連續施用第一級毒品海洛因多次，頻率約每天或
    2 天施用1 次。嗣先後於94年10月4 日、同年11月23日及同
    年12月20日，分別為警採集尿液送驗後，結果均呈嗎啡陽性
    反應而查獲。
二、案經彰化縣警察局北斗分局、溪湖分局分別報告臺灣彰化地
    方法院檢察署檢察官偵查起訴及移送併案審理。
    理    由
一、被告甲○○於準備程序中，先就上揭犯罪事實為有罪之陳述
    ，且所犯係死刑、無期徒刑、最輕本刑為3 年以上有期徒刑
    以外之罪，經本院合議庭依刑事訴訟法第273 條之1 第1 項
    之規定，裁定由法官一人獨任進行簡式審判程序，合先敘明
    。
二、上開犯罪事實，業據被告於本院審理中坦承不諱，且被告於
    上開時間經採其尿液送驗之結果，均呈嗎啡陽性反應（按一
    般施用海洛因者，其會在其體內代謝為嗎啡成分殘留，並經
    由尿液排出），有彰化縣警察局北斗分局、溪湖分局委託檢
    驗尿液代號與真實姓名對照認證單3 紙、詮昕科技股份有限
    公司濫用藥物尿液檢驗報告3 份附卷可稽。而被告前因施用
    毒品案件，經本院以90年度毒聲字第4378號裁定送觀察、勒
    戒後，認有繼續施用毒品之傾向，再經本院以91年度毒聲字
    第625 號裁定令入戒治所施以強制戒治戒治，已於91年9 月
    13日停止戒治出所付保護管束，並於92年2 月28日未經撤銷
    視為執行完畢釋放，有臺灣高等法院被告前案紀錄表1 份在
    卷可參，被告於上揭強制戒治執行完畢釋放後5 年內，再犯
    施用毒品犯行，亦堪認定。本案事證已臻明確，被告施用第
    一級毒品海洛因犯行堪予認定，應依法論科。
三、核被告所為，係犯毒品危害防制條例第10條第1 項之施用第
    一級毒品毒品罪。其為供己施用而於施用前持有海洛因之低
    度行為，為其施用之高度行為所吸收，不另論罪。而其先後
    多次施用第一級毒品犯行，時間緊接，方法相同，觸犯構成
    要件相同之罪名，顯係基於概括犯意反覆為之，應依連續犯
    之規定論以一罪，並依法加重其刑。被告前開犯罪事實中，
    除自94年9 月下旬某日起至同年10月3 日下午5 時許止，連
    續施用海洛因多次之犯行，經檢察官提起公訴外，其餘部分
    之犯行雖未據檢察官提起公訴，惟該部分犯行與檢察官起訴
    經本院論罪部分有連續犯裁判上一罪之關係，自為起訴效力
    所及，應由本院併予審理，附此敘明。又查被告曾因違反肅
    清煙毒條例及麻醉藥品管理條例案件，經臺灣高等法院臺中
    分院以81年度上訴字第1828號判決分別判處有期徒刑3 年、
    6 月，應執行有期徒刑3 年確定；又因賭博案件經本院判處
    有期徒刑4 月確定；上開三罪嗣經定應執行刑有期徒刑3 年
    4 月確定；再因違反肅清煙毒條例及麻醉藥品管理條例案件
    ，經本院分別判處有期徒刑3 年2 月、6 月，應執行有期徒
    刑3 年4 月確定；上開二應執行刑嗣經接續執行，於84年8
    月28日縮短刑期假釋出監付保護管束；復因違反麻醉藥品管
    理條例案件，經本院判處有期徒刑8 月確定，並與前開假釋
    經撤銷後之殘行4 年2 月19日接續執行，而於89年12月5 日
    縮短刑期假釋出監付保護管束，嗣前開假釋再經撤銷，並入
    監繼續執行殘行1 年10月27日，已於93年7 月19日縮刑期滿
    執行完畢，有臺灣高等法院被告前案紀錄表1 紙附卷可憑，
    其受此有期徒刑執行完畢後，5 年以內再犯有期徒刑以上之
    罪，為累犯，應依法遞予加重其刑。爰審酌被告違反肅清煙
    毒條例及麻醉藥品管理條例等案件，前三次經法院判刑確定
    ，而最近一次判決則甫於94年9 月9 日宣判，並有其中有二
    次假釋均因於假釋期間再犯施用毒品犯行遭撤銷，甫於93年
    7 月19日執行完畢，竟自前案宣判後約10日起即復行施用毒
    品，且本次犯罪期間內三次為警查獲，仍未能戒除毒癮，足
    見被告自制能力尚有未足，有接受相當期間監禁教化之必要
    ，以促其及早矯正吸毒惡習；惟念及被告犯罪之動機、目的
    係因施用毒品之習性難以戒除，其犯罪手段僅係戕害自己之
    身心、施用毒品次數、時間及犯罪後坦承犯行之態度良好等
    一切情狀，量處如主文所示之刑，以示懲儆。
據上論斷，應依刑事訴訟法第273條之1第1項、第299條第1 項前
段，毒品危害防制條例第10條第1項，刑法第11條前段、第56 條
、第47條，判決如主文。
本案經檢察官鮑慧忠到庭執行職務。
中    華    民    國    95    年    3     月    3     日
                  刑事第一庭    法  官  吳永梁
以上正本證明與原本無異。
如不服本判決，應於判決送達後10日內，向本院提出上訴狀（須
附繕本）。
中    華    民    國    95    年    3    月     6     日
                                書記官  陳美敏
附錄論罪科刑法條全文：
毒品危害防制條例第10條
施用第一級毒品者，處六月以上五年以下有期徒刑。
施用第二級毒品者，處三年以下有期徒刑。


司法院資訊處製作；財團法人民間司法改革基金會備份。
